臺灣高雄地方法院刑事判決　　　　　　 109年度侵訴字第61號
公　訴　人　臺灣高雄地方檢察署檢察官
被　　　告　戴子霳



指定辯護人　本院公設辯護人蘇鴻吉
上列被告因妨害性自主罪等案件，經檢察官提起公訴（109 年度
偵字第18596 號、109 年度偵字第18686 號、109 年度偵字第19
046 號），本院判決如下：
    主  文
丁○○犯強制性交罪，處有期徒刑肆年；又犯恐嚇危害安全罪，
處有期徒刑伍月，如易科罰金，以新臺幣壹仟元折算壹日；又犯
竊盜罪，處有期徒刑參月，如易科罰金，以新臺幣壹仟元折算壹
日。得易科罰金部分，應執行有期徒刑陸月，如易科罰金，以新
臺幣壹仟元折算壹日。
    事  實
一、丁○○（行為時未滿20歲）與代號AV000-A109194 （民國92
    年11月生之滿16歲以上未成年少女，真實姓名年籍資料詳卷
    ，下稱A 女) 前為男女朋友，兩人於109 年6 月中旬分手。
    嗣丁○○於同年月28日21時許，在高雄市林園區偶遇A 女，
    見A 女正欲騎乘機車下班返家，竟基於強制性交之犯意，先
    騎乘車號000-0000號普通重型機車尾隨A 女，待雙方行經高
    雄市林園區林內路附近時，丁○○見路旁有間無人之鐵皮屋
    ，遂近身逼近A 女之機車，以拉扯A 女手臂方式迫使A 女停
    車，並拔走A 女機車鑰匙後將A 女拉下車，再將A 女拖入上
    開鐵皮屋，強行褪去A 女衣褲後，將其手指及陰莖插入A 女
    之陰道，以此強暴方式對A 女為強制性交行為得逞。
二、丁○○為上開強制性交犯行後，復基於恐嚇危害安全之犯意
    ，於同日22時34分起至同日22時57分止，在不詳地點以手機
    通訊軟體Messenger 接續傳送如附表所示之訊息恫嚇A 女，
    致A 女因而心生畏懼，致生危害於A 女之安全。
三、丁○○於同年8 月17日19時許，在其友人孫閤健位於高雄市
    ○○區○○○路000 號居所前，見孫閤健之母丙○○（起訴
    書誤載為黃鈺婷）所有、車牌號碼000-000 號普通重型機車
    之鑰匙1 把遺落於地面，竟意圖為自己不法之所有，基於侵
    占遺失物之犯意，徒手撿拾後予以侵占入己。旋意圖為自己
    不法之所有，基於竊盜之犯意，於翌日0 時許趁丙○○及其
    家人未及注意之際，以上開拾得之鑰匙插入上開機車之電門
    後啟動上開機車，以此方式竊得上開機車得手。丁○○為防
    免他人發現上情，於各次使用上開機車後，均將上開機車停
    回丙○○之上開居所，惟仍持續持有該機車之鑰匙，以利其
    隨時使用上開機車。嗣經警調閱監視器畫面，始循線查悉上
    情，並於同年月19日，經警命丁○○提出上開機車及鑰匙供
    扣押在案（均已發還予丙○○) 。
四、案經A 女及A 女之父代號AV000-A109194A（真實姓名年籍資
    料詳卷，下稱B 男) 訴由高雄市政府警察局婦幼警察隊報告
    臺灣高雄地方檢察署檢察官偵查起訴。
    理  由
壹、程序部分
一、按，性侵害犯罪防治法所稱性侵害犯罪，係指觸犯刑法第22
    1 條至第227 條、第228 條、第229 條、第332 條第2 項第
    2 款、第334 條第2 項第2 款、第348 條第2 項第1 款及其
    特別法之罪；又行政機關、司法機關及軍法機關所製作必須
    公示之文書，不得揭露被害人之姓名、出生年月日、住居所
    及其他足資識別被害人身分之資訊，性侵害犯罪防治法第2
    條第1 項、第12條第2 項分別定有明文。另性侵害犯罪防治
    法第12條所定其他足資識別被害人身分之資訊，包括被害人
    照片或影像、聲音、住址、親屬姓名或其關係、就讀學校與
    班級或工作場所等個人基本資料，性侵害犯罪防治法施行細
    則第6 條亦有明定。查，本案被告既因觸犯刑法第221 條第
    1 項之罪，經檢察官提起公訴，核與性侵害犯罪防治法第2
    條第1 項規定之性侵害犯罪定義相符，因本院所製作之本案
    判決係屬必須公示之文書，為避免被害人A 女、B 男之身分
    遭揭露，依上開規定，對於其個人及家屬之姓名、年籍資料
    等足資識別身分之資訊，均予以隱匿，合先敘明。
二、次按，被告以外之人於審判外之陳述，雖不符刑事訴訟法第
    159 條之1 至第159 條之4 之規定，然經當事人於審判程序
    同意作為證據，法院審酌該言詞陳述或書面陳述作成時之情
    況，認為適當者，亦得為證據。又當事人、代理人或辯護人
    於法院調查證據時，知有第159 條第1 項不得為證據之情形
    ，而未於言詞辯論終結前聲明異議者，視為有前項之同意，
    刑事訴訟法第159 條之5 定有明文。查，本案所引用之相關
    證據資料（詳後引證據），其中各項言詞或書面之傳聞證據
    部分，縱無刑事訴訟法第159 條之1 至第159 條之4 或其他
    規定之傳聞證據例外情形，業經本院審理時予以提示並告以
    要旨，且各經檢察官、被告表示意見，當事人已知上述證據
    乃屬傳聞證據，已明示同意作為本案之證據使用（見院卷第
    113 頁），本院審酌上開證據作成時之情況，並無違法取證
    或其他瑕疵，認為以之作為證據為適當，而具有證據能力。
貳、實體部分
一、上開事實，業據被告於審理時坦承不諱（見院卷第111 、11
    2 、286 頁），核與證人即告訴人A 女與B 男、證人即A 女
    之舅舅（代號AV000-A109194B，真實姓名年籍資料詳卷）、
    證人即被害人丙○○於警詢及偵查中之證述相符（見警一卷
    第7 至18頁；他卷第27至33頁；偵三卷第19至20頁），並有
    街景圖照片、被告與A 女之通訊軟體Messenger 對話紀錄、
    GOOGLE MAP路線圖、監視器畫面擷取照片、車輛詳細資料報
    表、現場照片、內政部警政署刑事警察局109 年8 月11日刑
    生字第1090076612號鑑定書、減少被害人重複陳述作業交接
    表、代號與真實姓名對照表、個案心理創傷評估量表、訊前
    訪視紀錄表、高雄市立小港醫院受理疑似性侵害事件驗傷診
    斷書、聖岳骨科外科診所診斷證明書、七賢脊椎外科醫院診
    斷證明書、扣押物品清單、內政部警政署刑事警察局109 年
    12月15日刑生字第1098030780號鑑定書、扣押物品目錄表、
    扣押物品收據、查扣物品認領收據、監視器畫面擷取照片、
    蒐證暨扣案物品照片、車輛詳細資料報表可稽（見警一卷第
    21、27至47、51至61頁；警二卷第21至27、31、41至65、85
    至91、95頁；偵一卷第13頁、第19頁；他卷證物存放袋；院
    卷第63頁），足認被告上開任意性自白與事實相符，堪以採
    信。從而，本案事證明確，被告犯行洵堪認定，應依法論科
    。
二、論罪科刑
  ㈠罪名及罪數
    核被告就事實一所為，係犯刑法第221 條第1 項強制性交罪
    ；就事實二所為，係犯刑法第305 條恐嚇危害安全罪；就事
    實三所為，係犯刑法第337 條第1 項侵占遺失物罪、同法第
    320 條第1 項之竊盜罪，此部分之起訴事實業已載明被告拾
    得前揭機車鑰匙，足認侵占遺失物部分業經起訴，僅係檢察
    官漏未論及刑法第337 條第1 項侵占遺失物罪，而本院於審
    理中，業已告知被告尚可能涉犯此部分罪名（見院卷第285
    頁），已無礙被告之防禦權行使。就事實一部分，被告係以
    手指及陰莖插入被害人之陰道性侵得逞，起訴書之犯罪事實
    漏載被告以手指性侵被害人之方式，應予敘明。又被告就事
    實二部分，先後多次傳送恐嚇訊息予告訴人A 女之行為，係
    於密接時間，以相同方式實施，侵害同一法益，各行為之獨
    立性極為薄弱，依一般社會健全觀念，在時間差距上難以強
    行分開，應論以接續犯一罪。被告就事實三部分，係以一時
    、空密接之行為同時觸犯刑法第337 條第1 項侵占遺失物罪
    、同法第320 條第1 項之竊盜罪，屬想像競合犯，應從一情
    節較重之竊盜罪處斷。又被告所犯上開各罪，犯意各別，行
    為互殊，應予分論併罰。至起訴書雖認被告就上開事實一、
    二所示之犯行，均應依兒童及少年福利與權益保障法第112
    條第1 項後段規定加重其刑，惟被告係未滿20歲之人，自無
    上開加重規定之適用，是起訴意旨應有誤會，而此業經檢察
    官當庭更正，併予敘明。
  ㈡量刑審酌
    爰以行為人之責任為基礎，審酌被告不滿A 女與其分手，並
    為滿足一己性慾，竟先騎車尾隨A 女，再將A 女強拉下車後
    拖入路旁鐵皮屋，以男性優勢體力，違反A 女之意願，強行
    對已滿16歲之未成年A 女為強制性交行為，顯然缺乏對他人
    性自主權與人格主體性之尊重，造成A 女心理創傷程度甚鉅
    （見社工之心理創傷評估，他卷第31頁），其惡性及情節均
    屬重大，且未能與A 女及B 男達成和解或取得原諒，亦有可
    議之處；又於性侵甲女後，不思檢討己過，竟傳送附表所示
    甚為惡毒之訊息恫嚇A 女，致使A 女心生畏懼，所為實屬惡
    劣；暨被告具有謀生能力，卻不思以正當途徑賺取所需，率
    爾侵占他人遺失物並竊取他人財物，亦有所不該。惟慮及被
    告坦承犯行之犯後態度，行為時尚未成年，且所拾得及竊取
    之物品已發還被害人，此部分之損害已有減輕，兼衡被告自
    述高職肄業、以做工維生、日薪約新臺幣1,000 元、未婚、
    無子女（見院卷第298 頁）之智識程度、經濟能力及生活狀
    況等一切情狀，量處如主文所示之刑，並就得易科罰金之有
    期徒刑部分定其易科罰金之折算標準與應執行之刑如主文所
    示。
據上論斷，應依刑事訴訟法第299 條第1 項前段，判決如主文。
本案經檢察官乙○○提起公訴，檢察官甲○○到庭執行職務。
中    華    民    國   110    年    11    月    30    日
                  刑事第十五庭  審判長法  官  方錦源
                                      法  官  詹尚晃
                                      法  官  陳彥霖
以上正本證明與原本無異。
如不服本判決應於收受送達後20日內向本院提出上訴書狀，並應
敘述具體理由；如未敘述上訴理由者，應於上訴期間屆滿後20日
內向本院補提理由書（均須按他造當事人之人數附繕本）「切勿
逕送上級法院」。(因疫情而遲誤不變期間，得向法院聲請回復
原狀。)
中    華    民    國   110    年    11    月    30    日
                                      書記官 陳怡秀
附錄本案論罪科刑法條：
刑法第221條第1 項、第305條、第337條、第320條第1 項
中華民國刑法第221條  （強制性交罪） 
對於男女以強暴、脅迫、恐嚇、催眠術或其他違反其意願之方法
而為性交者，處 3 年以上 10 年以下有期徒刑。
前項之未遂犯罰之。
中華民國刑法第305條
以加害生命、身體、自由、名譽、財產之事恐嚇他人，致生危害
於安全者，處 2 年以下有期徒刑、拘役或 9 千元以下罰金。
中華民國刑法第337條
意圖為自己或第三人不法之所有，而侵占遺失物、漂流物或其他
離本人所持有之物者，處 1 萬 5 千元以下罰金。
中華民國刑法第320條
意圖為自己或第三人不法之所有，而竊取他人之動產者，為竊盜
罪，處 5 年以下有期徒刑、拘役或 50 萬元以下罰金。
意圖為自己或第三人不法之利益，而竊佔他人之不動產者，依前
項之規定處斷。
前二項之未遂犯罰之。
附表
┌──┬────────────────────────┐
│編號│訊息內容                                        │
├──┼────────────────────────┤
│1   │你既然要這麼扎心我 我會讓你付出該有的代價       │
├──┼────────────────────────┤
│2   │那我會讓你同歸於盡 你說好嗎                     │
├──┼────────────────────────┤
│3   │我一定會讓你付出代價                            │
├──┼────────────────────────┤
│4   │你要我放過你可以呀 同歸於盡                     │
├──┼────────────────────────┤
│5   │你既然扎心了我我會找個替死鬼來陪我那就是你高雄很│
│    │小我們遇的到                                    │
├──┼────────────────────────┤
│6   │我死一死剛好你可以陪我 因為我愛你我才要你陪我死 │
├──┼────────────────────────┤
│7   │你一定沒看過我拿槍打人                          │
├──┼────────────────────────┤
│8   │我會叫我這邊的人幫你準備最大場的公祭            │
├──┼────────────────────────┤
│9   │如果你不想要那麼我會選擇同歸於盡                │
├──┼────────────────────────┤
│10  │我也不想給你機會跟我複合了就等等吧恩我絕對拿槍開│
│    │死你我絕對會碎屍萬段在去自殺                    │
├──┼────────────────────────┤
│11  │因為我什麼都沒做阿你就突然變這樣還是有人在背後指│
│    │控？還是我放火燒你全家我說到這而已我說到做到你說│
│    │好嗎                                            │
└──┴────────────────────────┘